# 请教各位高手，子公司实施股权激励后母公司合并报表的处理

提问人：han83356 时间：2021-06-15 10:27:58
母公司A下属全资子公司B2021年 5 月实施员工股权激励，按方案约定，B公司实施股权激励的认缴总额为 500 万元，员工实缴总额为 900 万元（其中首批实缴资金于 5 月底到位，剩余资金将于 11 月底到位，首批实缴资金到位的员工即按比例享受公司权益），请教各位老师，B在收到实缴资金后应如何进行会计处理？A合并报表应如何处理？后期B实施分红时，A、B应分别如何处理呢？

回答人：chenyiwei
主帖中的条件很缺乏，既没有说明股权激励的服务期限条件和业绩条件设定，也没有说明条件未达到不能解锁时的处理。
对于此类股权激励，一方面需根据《企业会计准则第 11 号——股份支付》的规定，或者在授予日一次性确认全部股份支付费用，或者在等待期内分摊确认股份支付费用，同时贷记资本公积；另一方面需根据《企业会计准则解释第 7 号》第五条规定确认限制性股票回购义务。建议首先分析股权激励的条款和条件，明确服务期限条件和业绩条件的设定，确定其对费用和资本公积确认的影响；另一方面关注方案中的回购安排，确定如何以及在哪个层面确认回购义务相关的负债，以及具体的会计处理。